【裁判字號】    92,訴,1112
【裁判日期】    920807
【裁判案由】    毒品危害防制條例
【裁判全文】
臺灣高雄地方法院刑事判決                        九十二年度訴字第一一一二號
    公  訴  人  臺灣高雄地方法院檢察署檢察官
    被      告  甲○○
右被告因毒品危害防制條例案件，經檢察官提起公訴（九十一年度毒偵字第六八六八
號、九十一年度毒偵字第七０八０號、九十二年度毒偵字第五二三號），本院判決如
左：
    主  文
甲○○連續施用第一級毒品海洛因，累犯，處有期徒刑捌月。扣案之第一級毒品海洛
因伍包（其中肆包合計淨重零點肆陸公克，包裝重零點玖伍公克；另壹包重淨重零點
零貳公克，包裝重零點貳陸公克）均沒收銷燬之。
    事  實
一、甲○○前於民國（下同）八十四年間，因違反戡亂時期肅清煙毒條例案件，經分
    別判處有期徒刑三年、三月，應執行有期徒刑三年二月確定，於八十九年三月三
    十一日執行完畢。又於八十九年間，因施用毒品案件，經臺灣屏東地方法院裁定
    送觀察、勒戒後，有繼續施用毒品傾向，經裁定送強制戒治，嗣經停止戒治，戒
    治期滿後，由臺灣屏東地方法院檢察署檢察官於九十一年三月二十八日，以九十
    一年度戒毒偵字第八０號為不起訴處分確定。復基於施用第一級毒品海洛因之概
    括犯意，自民國九十一年十月下旬某日起至九十一年十一月二十四日下午五時許
    止，在高雄縣旗山鎮○○街三十巷貳號住處，連續以摻入香菸之方式，施用第一
    級毒品海洛因多次，分別於（一）九十一年十一月四日下午一時十分許，在高雄
    市○○區○○街一四二巷四五號，為警查獲；（二）於九十一年十一月十七日下
    午三時許，在高雄市○○區○○街一四六巷口，為警查獲，並扣得第一級毒品海
    洛因四包（合計淨重零點四六公克，包裝重零點九五公克）；（三）於九十一年
    十一月二十七日，在高雄市○○區○○路與武廟路口旁，為警查獲，並扣得第一
    級毒品海洛因一包（淨重零點零二公克，包裝重零點二六公克）。
二、案經高雄市政府警察局鼓山分局、高雄市政府警察局刑警大隊移送臺灣高雄地方
    法院檢察署檢察官偵查起訴。
    理  由
一、右揭事實，業據被告甲○○於本院審理時供承明確，又被告於九十一年十一月四
    日下午一時十分許、九十一年十一月十七日下午三時許，經警查獲後，採集其尿
    液送驗結果，均呈嗎啡陽性反應，有高雄市政府警察局鼓山分局九十一年度查獲
    煙毒案件嫌犯尿液送驗代碼姓名對照及管制表、高雄市立凱旋醫院高市凱醫檢字
    第００七一八號煙毒尿液檢驗成績書、代碼姓名對照表、高雄市政府衛生局高衛
    試煙為字第Ａ—一一０三號煙毒尿液檢驗成績書各一紙在卷可稽。又扣案之物品
    五包，經送驗結果，認係第一級毒品海洛因（其中四包合計淨重零點四六公克，
    包裝重零點九五公克；另一包淨重零點零二公克，包裝重零點二六公克），亦有
    法務部調查局九十一年十二月十六日鑑定通知書（調科壹第000000000
    號）、九十一年十二月二十四日鑑定通知書（調科壹字第二二００一四五三０號
    ）二份附卷可佐，被告上開自白核與事實相符。又被告於八十九年間，因施用毒
    品案件，經臺灣屏東地方法院裁定送觀察、勒戒後，有繼續施用毒品傾向，經裁
    定送強制戒治，嗣經停止戒治，戒治期滿後，由臺灣屏東地方法院檢察署檢察官
    於九十一年三月二十八日，以九十一年度戒毒偵字第八０號為不起訴處分確定等
    情，有臺灣高等法院被告全國前案紀錄表在卷可參，其前因施用毒品案件，經送
    觀察、勒戒及強制戒治，並經不起訴處分後，於五年內再犯毒品危害防制條例第
    十條之罪，堪可認定。
二、按犯毒品危害防制條例第十條之罪，經依同條例第二十條第二項送強制戒治期滿
    ，應由檢察官為不起訴處分。經不起訴處分後五年內再犯毒品危害防制條例第十
    條之罪，即不適用前項之規定（即應由檢察官偵查起訴），毒品危害防制條例第
    二十三條第一項、第二項分別定有明文。被告前因施用毒品案件，經裁定送觀察
    、勒戒及強制戒治期滿經不起訴處分後，五年內再犯毒品危害防制條例第十條之
    罪，應依毒品危害防制條例第十條第一項規定論罪科刑。其各該次施用毒品前之
    各次持有第一級毒品之行為，為其各該次施用第一級毒品之犯行所吸收，均不另
    論罪。又被告多次施用第一級毒品之行為，時間緊接，所犯構成要件相同，顯係
    基於概括犯意為之，為連續犯，應論以一罪，並加重其刑。又被告自九十一年十
    月下旬某日至同年十一月十七日下午三時許往前回溯二十四小時止，施用第一級
    毒品之犯行，雖未據起訴，然與前揭起訴有罪部分，有連續犯之裁判上一罪關係
    ，依審判不可分原則，本院自得併予審理。又被告前於八十四年間，因違反戡亂
    時期肅清煙毒條例案件，經分別判處有期徒刑三年、三月，應執行有期徒刑三年
    二月確定，於八十九年三月三十一日執行完畢，有臺灣高等法院被告全國前案紀
    錄表、刑案資料查註紀錄表各一份在卷可稽，其受有期徒刑執行完畢後，五年以
    內再犯有期徒刑以上之本罪，為累犯，應依法加重其刑，並遞加之。爰審酌被告
    前已因施用毒品而經送觀察、勒戒及強制戒治，仍不知痛改前非，猶重蹈覆轍，
    施用毒品自殘其身，惟念其犯後坦承犯行，態度尚佳，知所悔悟等一切情狀，量
    處如主文所示之刑，以為懲儆。又扣案之第一級毒品海洛因五包（其中四包合計
    淨重零點四六公克，包裝重零點九五公克；另一包淨重零點零二公克，包裝重零
    點二六公克），係毒品危害防制條例所規範之毒品，應依毒品危害防制條例第十
    八條第一項前段規定，宣告沒收銷燬之。
據上論斷，應依刑事訴訟法第二百九十九條第一項前段，毒品危害防制法第十條第一
項、第十八條第一項前段，刑法第十一條前段、第五十六條、第四十七條，判決如主
文。
本案經檢察官劉文婷到庭執行職務。
中      華      民      國      九十二      年     八     月     七     日
                                  臺灣高雄地方法院刑事第六庭
                                      審判長法官    李政庭
                                            法官    李怡諄
                                            法官    蘇雅慧
右正本證明與原本無異。
如不服本判決，應於判決送達後十日內，向本院提出上訴狀。
                                          書記官    林誠桂
中      華      民      國      九十二      年     八     月     八     日
附錄本案論罪科刑法條：
毒品危害防制條例第十條
施用第一級毒品者，處六月以上五年以下有期徒刑。
施用第二級毒品者，處三年以下有期徒刑。


司法院資訊處製作；財團法人民間司法改革基金會備份。
